臺灣高等法院高雄分院刑事裁定　　　94年度交抗字第43號
抗告人即
異議人即
受處分人　　甲○○
原處分機關　交通部公路總局高雄區監理所
上列抗告人因聲明異議案件，不服臺灣高雄地方法院中華民國94
年2 月25日裁定（94年度交聲字第33號），提起抗告，本院裁定
如下：
    主  文
原裁定撤銷，發回臺灣高雄地方法院。
    理  由
一、聲明異議意旨略以：異議人即受處分人甲○○於民國93年11
    月15日19時許，騎乘車牌號碼VZE-829 號輕型機車，行經高
    雄市○○○路與五福一街口，突遭警員攔下並掣單舉發異議
    人「闖紅燈（東向西）」，惟當時異議人係騎乘上開機車沿
    五福二路80巷由北往南方向行駛，途經該巷與五福二路交岔
    路口時，左轉進入五福二路由東往西方向行駛，適有5 、6
    名年輕人騎乘機車闖越五福二路與五福一街口之紅燈，而與
    異議人同時同向騎乘於五福二路上，執勤員警未查，誤認異
    議人與上開5 、6 名年輕人同時闖越紅燈而逕行掣單舉發，
    為此聲明異議，請求撤銷原處分等語。
二、原裁定意旨略以：經查：異議人即受處分人甲○○於93年11
    月15日19時許，騎乘車牌號碼VZE-829 號輕型機車，沿高雄
    市○○○路由東往西方向行駛，行經該路與五福一街交岔路
    口，因違規闖越紅燈，而經警攔停舉發等情，業經證人即本
    件舉發警員鄭文鄉證稱：「駕駛人甲○○於93年11月15日18
    時55分許，駕駛輕型機車VZE-829 號沿五福二路東向西車道
    直行，五福二路與五福一街路口東向西之號誌在該輕機車
    VZE-829 號未達停止線前，早已轉變為紅燈，但該輕機車並
    未有做過紅燈停等之動作，而闖越五福二路與五福一街路口
    ；雖該輕機車闖越紅燈之時間為18時55分左右，天色已暗，
    但五福二路路段路燈照明光亮，視線清楚，足以目睹該輕機
    車闖越紅燈之全部過程。經本人及另一交通事故處理警組共
    同攔停後，告知駕駛人甲○○闖紅燈之行為，但駕駛人甲○
    ○卻辯稱係由五福二路與五福二路80巷口西北角之自動提款
    機提領現金後，自提款機前起駛往西行駛，但該提款機距員
    警執勤地點僅16.4公尺，不可能誤視。且與甲○○所駕駛之
    輕機車同批闖紅燈的機車約有3 至4 部，分別由本人及另一
    交通事故處理警組同仁舉發。為證明駕駛人甲○○係由自動
    提款機提領現金後駛出，即要求駕駛人甲○○出示提領現金
    之單據，但駕駛人甲○○卻無法出示，其闖紅燈之違規事實
    明確」等語，復有高雄市政府警察局舉發違反道路交通管理
    事件通知單1 紙在卷可憑，異議人違規闖越紅燈之事實，應
    堪認定。從而，原處分機關依法對異議人所為之裁罰，於法
    並無不合。本件異議為無理由，應予駁回。
三、惟按被告以外之人於審判外之言詞或書面陳述，除法院有規
    定者外，不得作為證據，刑事訴訟法第159 條第1 項定有明
    文。查原裁定所引用認定抗告人有違規闖越紅燈事實之證人
    即警員鄭文鄉之書面陳述，並非審判中之陳述，而係警員鄭
    文鄉審判外之書面陳述，有其報告書影本1 份附於原審卷第
    16頁可稽，依前開法條規定，警員鄭文鄉之報告書並無證據
    能力，自不得作為證據。原審未察，竟引用證人鄭文鄉審判
    外書面陳述，作為本案之證據，復未說明該傳聞證據有所符
    合傳聞證據例外之情形，自有未合。抗告意旨，指摘原裁定
    不當，為有理由，自應由本院將原裁定撤銷，發回原審法院
    ，再傳喚證人鄭文鄉到庭作證翔實調查後，另為適法之裁定
    。
四、據上論斷，應依道路交通案件處理辦法第26條，刑事訴訟法
    第413條，裁定如主文。
中　　華　　民　　國　　94　　年　　6 　　月　　13　　日
                  刑事第三庭    審判長法  官　周賢銳
                                      法  官  黃仁松
                                      法  官  謝宏宗
以上正本證明與原本無異。
不得再抗告。
中　　華　　民　　國　　94　　年　　6 　　月　　14　　日
                                      書記官　賴梅琴
                                                      H
